【裁判字號】    98,消債更,3
【裁判日期】    980724
【裁判案由】    更生事件
【裁判全文】
臺灣澎湖地方法院民事裁定             98年度消債更字第3號
聲  請  人  甲○○
即  債務人
代  理  人  魯惠良律師
上列當事人聲請消費者債務清理事件，本院裁定如下：
    主  文
債務人甲○○自中華民國九十八年七月二十四日上午十時起開始
更生程序。
    理  由
一、按法院開始更生程式之裁定，應載明其年、月、日、時，並
    即時發生效力，消費者債務清理條例第45條第1項定有明文
    。
二、本件債務人主張：債務人前因積欠信用卡、信用貸款等債務
    ，曾於民國95年9月間依「中華民國銀行公會會員辦理消費
    金融案件無擔保債務協商機制」與債權銀行成立協商，協議
    書內載自95年8月起，每月須償還新臺幣（下同）24,005元
    （實際上債務人自95年10月開始償還）。債務人當時在領航
    服飾公司門市部擔任經銷員，月薪約28,000元，本可按期清
    償，該公司於95年10月倒閉後，債務人轉至漢登服飾工作到
    93年3月，收入不到2萬元，之後陸續在澎湖區漁會、白沙鄉
    農會工作，月薪約17,000元，即使未扣除必要生活支出，仍
    無法按期償還協商金額，有客觀上不可歸責於己致不能履行
    之事由，因此只勉強償還2期即毀諾。目前債務人之必要生
    活支出如下：膳食費4,000元、交通費2,000元，債務人並額
    外支付6,000元，為其父陳高發繳納貸款每月約4,300多元，
    餘額1,600多元作為父母家用，以上必要支出共計12,000元
    ，經扣除支出後，債務人之收入僅餘5,000元，已無法償還
    高達160多萬元之債務，有不能清償債務情事，且其無擔保
    或無優先權之債務總額未逾1,200萬元，復未經法院裁定開
    始清算程序或宣告破產，爰向本院聲請更生等語。經查：債
    務人所主張之上開事實，業據提出債權人清冊、財團法人金
    融聯合徵信中心債務清理條例前置協商專用債權人清冊、財
    產及收入狀況說明書、協議書及無擔保債務還款計畫、澎湖
    縣農會存摺影本、戶籍謄本、債務人95及96年度綜合所得稅
    各類所得資料清單與全國財產稅總歸戶財產查詢清單、債務
    人之父母96年度綜合所得稅各類所得資料清單與全國財產稅
    總歸戶財產查詢清單、澎湖縣農會還款備查卡、澎湖縣農會
    轉帳收入傳票、澎湖縣農會信用部代繳貸款利息約定書等為
    證，並有國泰世華銀行債權協商後繳款明細附卷可稽，又查
    無債務人有消費者債務清理條例第6條第3項、第8條或第46
    條各款所定駁回更生聲請之事由存在，則債務人聲請更生，
    應屬有據，爰裁定如主文。
中    華    民    國    98    年    7    月    24    日
                      民事庭法  官  陳介安
上為正本係照原本作成
本件不得抗告
本裁定已於98年7月24日上午10時公告。
中    華    民    國    98    年    7    月    24    日
                            書記官  呂黎明


司法院資訊處製作；財團法人民間司法改革基金會備份。
